【裁判字號】    99,裁,549
【裁判日期】    990311
【裁判案由】    土地徵收
【裁判全文】
最  高  行  政  法  院  裁  定
                                       99年度裁字第549號
聲  請  人  甲○○
上列聲請人因與相對人內政部間土地徵收事件，對於中華民國98
年6月25日本院98年度裁字第1581號裁定，聲請再審，本院裁定
如下：
    主  文
再審之聲請駁回。
再審訴訟費用由聲請人負擔。
    理  由
一、按對於確定裁定聲請再審，應依行政訴訟法第283條準用同
    法第277條第1項第4款之規定表明再審理由，此為必須具備
    之程式。所謂表明再審理由，必須指明確定裁定有如何合於
    行政訴訟法第273條所定再審事由之具體情事，始為相當。
    倘僅泛言有再審事由而無具體情事者，仍難謂已合法表明再
    審理由，所為再審之聲請，即屬不合法。
二、本件聲請人前因土地徵收事件提起行政訴訟，經臺中高等行
    政法院94年度訴字第392號判決駁回（下稱原審判決），聲
    請人不服，向本院提起上訴，經本院以96年度裁字第2218號
    裁定駁回上訴後，曾先後聲請再審，分別經本院以97年度裁
    字第1795號、97年度裁字第3441號、97年度裁字第4525號及
    98年度裁字第1581號裁定予以駁回在案。聲請人復對本院98
    年度裁字第1581號裁定（下稱原裁定）聲請再審，其聲請意
    旨略以：系爭坐落南投縣竹山鎮○○○段150地號等59筆土
    地是否為本件徵收案需用土地，為聲請人於原審屢次抗辯主
    張，本件徵收案並未落實土地徵收條例等立法意旨及保障人
    民財產權、程序參與權之精神，所召開之公聽會等程序完全
    不符土地徵收條例第3條、第10條第2項、同法施行細則第2
    條、第10條規定、憲法第15條及第23條限制人民權利之規定
    。聲請人已於原審為本件徵收程序違法之主張，然原審均未
    審酌詳查，有判決不備理由、適用法令顯有錯誤之情事，對
    此聲請人已於上訴理由狀具體表明原審判決違背法令之具體
    事實，上訴審程序未按行政訴訟法第251條規定就上訴聲明
    範圍詳為調查，亦有消極不適用法規之情形，其維持原審見
    解，未審酌相對人實質違法情形，將上訴以不合法逕予裁定
    駁回，實違反行政訴訟法第243條及第249條第1項規定，當
    有行政訴訟法第273條第1項第1款適用法規顯有錯誤等語。
    經核其聲請狀內表明之再審理由，無非說明其對於前訴訟程
    序確定裁判不服之理由，對於所再審之原裁定究有如何合於
    行政訴訟法第273條第1項各款所定再審事由之具體情事，則
    未據敘明，依上說明，其聲請自非合法，應予駁回。
三、據上論結，本件聲請為不合法。依行政訴訟法第283條、第
    278條第1項、第104條、民事訴訟法第95條、第78條，裁定
    如主文。
中    華    民    國    99    年    3     月    11    日
                    最高行政法院第五庭
                        審判長法官  黃  璽  君
                              法官  黃  淑  玲
                              法官  鄭  忠  仁
                              法官  吳  東  都
                              法官  陳  金  圍
以  上  正  本  證  明  與  原  本  無  異
中    華    民    國    99    年    3     月    11    日
                              書記官  彭  秀  玲


司法院資訊處製作；財團法人民間司法改革基金會備份。
